【裁判字號】    97,交易,505
【裁判日期】    970930
【裁判案由】    公共危險
【裁判全文】
臺灣臺北地方法院刑事判決             97年度交易字第505號
公  訴  人  臺灣臺北地方法院檢察署檢察官
被      告  甲○○
選任辯護人  王忠沂律師
上列被告因公共危險案件，經檢察官提起公訴（九十七年度偵字
第一四一六五號），因被告於準備程式中就犯罪事實為有罪陳述
，經本院裁定依簡式審判程式審理，本院判決如下：
    主  文
甲○○服用酒類，不能安全駕駛動力交通工具而駕駛，累犯，處
有期徒刑陸月，如易科罰金，以新臺幣貳仟元折算壹日。
    事  實
一、甲○○前因酒後駕車案件，經本院於民國八十八年十月二十
    一日以八十八年度店簡字第四三八號判處有期徒刑三月；於
    八十九年二月二十五日易科罰金執行完畢；復因酒後駕車案
    件，經本院於九十二年四月二十二日以九十二年度店交簡字
    第一六四號判處有期徒刑六月，於九十二年六月十日易科罰
    金執行完畢；再因酒後駕車案件，經本院於九十三年四月十
    五日以九十三年度交易字第六三號判處有期徒刑六月，於九
    十三年六月十五日易科罰金執行完畢；又因施用毒品案件，
    經本院於九十四年七月十一日以九十四年度交易字第二三六
    號判處有期徒刑七月，於九十四年九月二日入監執行，於九
    十五年四月二日執行完畢出監；詎猶不知悛悔，明知飲用酒
    類後，不得駕駛動力交通工具，仍於九十七年六月十六日晚
    間十時許，在臺北縣新店市○○路某卡拉ＯＫ店內，飲用酒
    類，至翌日（十七日）凌晨二時許，已達不能安全駕駛動力
    交通工具之程度後，仍騎乘車牌號碼ＤＯＹ—一０八號輕型
    機車，返回臺北縣新店市○○路七五巷二二一號住處內，復
    於九十七年六月十七日上午六時五十二分許，由上開住處騎
    乘該部機車欲前往臺北縣新莊市大漢橋附近工作，惟於行經
    臺北縣新店市○○路與復興路口處時，為警攔檢查獲，並於
    同日上午七時十五分許，測得其呼氣酒精濃度高達每公升零
    點八七毫克，而偵悉上情。
二、案經臺北縣警察局新店分局報告臺灣臺北地方法院檢察署檢
    察官偵查起訴。
    理  由
一、本案被告甲○○所犯係死刑、無期徒刑、最輕本刑為三年以
    上有期徒刑以外之罪，被告於行準備程序中就被訴事實為有
    罪之陳述，經法官告知簡式審判程序之旨，並聽取公訴人、
    被告之意見後，本院認為適宜進行簡式審判程序，而依刑事
    訴訟法第二百七十三條之一第一項規定，裁定改用簡式審判
    程序。
二、上揭犯罪事實，業據被告於警詢、偵查及本院審理中坦承不
    諱，並有測試觀察紀錄表、酒後時間確認單、刑法第一百八
    十五條之三案件測試觀察紀錄表，及汽車駕駛人酒後生理協
    調平衡檢測紀錄卡等各一件在卷可稽。復按人於飲酒後，若
    以呼氣酒精濃度測試器測得之呼氣濃度達到每公升零點二五
    毫克時，即會造成輕度協調功能降低；呼氣酒精濃度達每公
    升零點五毫克時，反應較慢，感覺減低；達到每公升零點七
    五毫克時，思考與個性行為均會改變；達到每公升一點零毫
    克時，步態不穩，噁心嘔吐，精神混惑不清晰；達到每公升
    一點五毫克時，說話不清楚，感覺喪失，視力模糊；達到每
    公升二點零毫克時，體溫與血糖均降低，肌肉控制差，甚至
    會導致癲癇發作；達到每公升三點五毫克時，則已經神智不
    清，反射減低，甚至呼吸抑制等情，業據行政院國軍退除役
    官兵輔導委員會臺北榮民總醫院八十八年八月五日（八八）
    北總內字第二六八六八號函敘甚明。本案被告於飲酒後近五
    小時接受酒精濃度值呼氣測試時，其測試值仍達每公升零點
    八七毫克，且無法以食指觸碰鼻尖，於檢測時所繪圓圈不連
    續，有上開汽車駕駛人酒後生理協調平衡檢測紀錄卡一件在
    卷可參，顯然已達不能安全駕駛動力交通工具而駕駛之狀態
    。是本件事證明確，被告犯行堪以認定，應予依法論科。
三、核被告所為，係犯刑法第一百八十五條之三之服用酒類不能
    安全駕駛動力交通工具而駕駛罪。茲查，被告前因施用毒品
    案件，經本院於九十四年七月十一日以九十四年度交易字第
    二三六號判處有期徒刑七月，於九十四年九月二日入監執行
    ，於九十五年四月二日執行完畢出監，有臺灣高等法院被告
    前案紀錄表在卷可參，其於五年內故意再犯本案有期徒刑以
    上之罪，為累犯，應依刑法第四十七條第一項規定加重其刑
    。爰審酌被告前已有多次酒後駕車遭法院判處有期徒刑之犯
    罪紀錄，甚至因此入監服刑，竟不知悔改，仍於飲酒後駕車
    ，漠視用路人車之安全，實無足取，本不可輕饒，惟其於本
    院審理中自承因罹患憂鬱症，終日藉酒解愁，深受酒精困擾
    ，以致成為酒精戒斷症候群，為達徹底治療，現已到財團法
    人天主教耕莘醫院（以下簡稱「耕莘醫院」）求診，且母親
    亦因進行冠狀動脈繞道手術，又發生骨折，而進入國防部醫
    學院三軍總醫院（以下簡稱「三軍總醫院」）接受治療，需
    專人照顧起居，並提出耕莘醫院診斷證明書二紙及三軍總醫
    院診斷證明書二紙附卷供參（見本院卷第二六至二八頁），
    且其犯罪動機、手段尚稱單純，並於本院審理中坦承犯罪，
    深表悔意等一切情狀，經本院斟酌再三，乃酌情量處如主文
    所示之刑，並諭知易科罰金折算標準，以資懲儆，併勵自新
    。
據上論斷，應依刑事訴訟法第二百七十三條之一第一項、第二百
九十九條第一項前段，刑法第一百八十五條之三、第四十一條第
一項前段、第四十七條第一項，刑法施行法第一條之一，判決如
主文。
本案經檢察官徐則賢到庭執行職務。
中    華    民    國    97  年    9    月      30     日
                  刑事第十三庭  法  官 郭顏毓
上正本證明與原本無異。
如不服本判決應於送達後十日內向本院提出上訴狀。
                                書記官 潘文賢
中    華    民    國    97    年    10    月    1     日
附錄本案論罪科刑法條全文：
刑法第一百八十五條之三
服用毒品、麻醉藥品、酒類或其他相類之物，不能安全駕駛動力
交通工具而駕駛者，處一年以下有期徒刑、拘役或科或併科十五
萬元以下罰金。


司法院資訊處製作；財團法人民間司法改革基金會備份。
